臺灣高等法院高雄分院刑事判決
111年度上訴字第328號
上  訴  人  
即  被  告  吳嘉修



選任辯護人  張清雄律師
            曾本懿律師
            陳宥廷律師
上列上訴人因違反兒童及少年性剝削防制條例等案件，不服臺灣
高雄地方法院110年度訴字第7號，中華民國111年2月10日第一審
判決（起訴案號：臺灣高雄地方檢察署109年度偵字第11639號、
109年度偵字第16064號、109年度偵字第16774號、109年度偵字
第24250號），提起上訴，本院判決如下：
    主  文
原判決關於附表一編號4所處之刑暨定應執行刑部分均撤銷。
丁○○上開撤銷之宣告刑，處有期徒刑參年陸月。
其他上訴駁回（即原判決關於附表一編號1、編號2、編號3所處
之刑部分）。
丁○○上開撤銷改判部分所處之刑，與駁回上訴部分所處之刑，應
執行有期徒刑捌年。
    理  由
一、審理範圍
　　刑事訴訟法第348條第3項規定：上訴得明示僅就判決之刑、
    沒收或保安處分一部為之。而本條項民國110年6月16日修正
    之立法理由為：「為尊重當事人設定攻防之範圍，並減輕上
    訴審審理之負擔，容許上訴權人僅針對刑、沒收或保安處分
    一部提起上訴，其未表明上訴之認定犯罪事實部分，則不在
    第二審之審判範圍。如為數罪併罰之案件，亦得僅針對各罪
    之刑、沒收、保安處分或對併罰所定之應執行刑、沒收、保
    安處分，提起上訴，其效力不及於原審所認定之各犯罪事實
    ，此部分犯罪事實不在上訴審審查範圍。」查被告丁○○及辯
    護人於本院審理程序時表明僅就原判決量刑之部分提起上訴
    （見本院卷第166、167頁），是本院審理範圍自僅及於原判
    決就被告所為量刑部分，其餘部分則不屬本院審判範圍，故
    就原判決量刑所依附之犯罪事實、證據、所犯法條、沒收等
    部分，除原判決關於附表一編號4之量刑理由外部分，均引
    用原審判決之記載（如附件）。
二、被告上訴意旨略以：被告侵害甲 、乙 、丙 之身心健全發
    展，固有所非，惟被告僅係為滿足其個人私慾而為本案犯行
    ，未將甲 、乙 、丙 之猥褻照片、影片分享與特定人，或
    上傳至公開網站、雲端平台供不特定人瀏覽，其主觀惡性尚
    非重大，對社會善良風氣之負面影響有限，且存有甲 、乙 
    、丙 猥褻照片、影片支手機均遭扣案並宣告沒收，故甲 、
    乙 、丙 之猥褻照片、影片，物理上已徹底根除，不會再被
    他人觀覽，可謂對甲 、乙 、丙 所受之傷害設下止損點。
    另被告積極表示和解意願，並數度致電乙 、丙 之法定代理
    人，展現悔意及誠意，惟乙 、丙 之法定代理人仍表示不願
    和解，是被告未與乙 、丙 達成和解難謂可完全歸咎於被告
    。被告甫滿20歲（為本案犯行時僅19歲），係屬青少年成長
    為青年，初出茅廬，培養能力，接受歷練等人生發展中最重
    要階段，倘令被告如原審所判入監服刑9年，必使被告與社
    會造成嚴重隔閡，且因人生的黃金發展時期均在監獄中度過
    ，實難認對於被告復歸社會有何助益。縱原審認被告對乙 
    、丙 之犯行已符合自首減刑規定，經減刑後之最輕本刑為3
    年6月以上有期徒刑，而無情輕法重之情形，惟就對甲 所犯
    部分，被告並無自首或其他減刑規定得以適用，其最輕本刑
    仍為3年以上與7年以上有期徒刑，刑度極為嚴峻；再者，被
    告已與甲 達成和解，並獲甲 之原諒，足徵被告並非耍耍嘴
    皮子，其確實已就本案犯行深刻反省，並竭盡所能彌補被害
    人之損害，就對甲 之犯行若仍處以3年與7年有期徒刑，顯
    然過苛。綜上所述，被告經本案偵審程序之教訓，當反躬深
    省、改過自新，且從為使被告能重回社會之角度觀之，如處
    以法定最低刑度，縱經合併執行，仍必使被告服刑7年以上
    ，此刑度要嫌過重，難謂符合罪刑相當性及比例原則，被告
    犯罪情狀相較於法定之重刑，在客觀上已足以引起一般人之
    同情，情堪憫恕，請依刑法第59條規定對被告本案犯行酌減
    其刑等語。
三、維持原判決之量刑部分（即原判決附表一編號1、編號2、編
    號3部分）
　㈠原審認被告此部分罪證明確，因而以行為人之責任為基礎，
    並審酌被告明知而利用甲 、乙 均為未滿18歲之少年，年紀
    尚輕，智慮仍有不週之處，竟為滿足其個人私慾，分別以引
    誘、脅迫之方式，使甲 、乙 製造猥褻行為之電子訊號，並
    未經甲 、乙 同意即竊錄其等非公開活動及身體隱私部位，
    對甲 、乙 之身心健康及人格發展產生不良影響以及嚴重侵
    害隱私，並致甲 、乙 精神上受有極大痛苦，其犯行所生之
    危害甚鉅。惟念及被告犯後終能坦承全部犯行，並與甲 及
    其法定代理人達成和解，給付和解金額新臺幣（下同）10萬
    元，並經甲 及法定代理人於和解書中表示願意原諒被告，
    不追究其刑事責任之情，有和解書1紙在卷可憑（見原審卷
    一第145至147頁），及被告雖有和解、賠償被害人之意願，
    然未能與乙 達成和解之情。兼衡被告本案引誘使甲 製造猥
    褻行為電子訊號之次數1次、脅迫使甲 製造猥褻行為電子訊
    號之期間約半個月，另脅迫使乙 製造猥褻行為電子訊號之
    次數1次，暨被告自述就讀五專惟3年級之學業未完成遭退學
    之教育程度、目前在親戚之羊肉店打工、與家人同住之家庭
    生活狀況等一切情狀，分別量處如原判決附表一編號1、編
    號2、編號3「主文」欄所示之刑。經核原判決此部分認事用
    法，核無不合，量刑亦已斟酌刑法第57條各款所列情狀，而
    未逾越法定範圍，亦未濫用其職權，應屬適當。
　㈡原判決就被告所犯本案各罪，業已說明如何認定無適用刑法
    第59條酌減其刑規定之理由（見原判決第10頁），所為論述
    與法相合，自無違法可指。況兒童及少年性剝削防制條例第
    36條第2項、第3項106年11月29修正之立法理由為：「為保
    護兒童及少年免於性剝削，針對有期徒刑及罰金等罰則予以
    加重…第二項之有期徒刑，由『一年以上』修正為『三年以上』
    ；罰金由『一百萬元』，提高為『三百萬元』。第三項之罰金，
    由「三百萬元」，提高為「五百萬元」。 」，顯見立法者
    係有意提高刑度以遏止犯罪，若司法實務忽視此修法本意，
    率爾適用刑法第59條規定減刑，無異造成架空修法之結果，
    實非法治國應有之合理現象。而被告既已明知甲 、乙 、丙
     均係受法律特別保護之少年，被告無視法令，仍為本案各
    件犯行，尤以被告就原判決附表一編號2、編號3、編號4所
    示各罪之犯罪手段，分別係以脅迫、詐術之方法而為，均足
    以使被害人之自主意志受影響，其犯行手段惡劣，實難僅以
    被告未將甲 、乙 、丙 之猥褻照片及影片散播、已與甲 和
    解，及被告年輕識淺等節，即認被告所為本案各件犯行之犯
    罪情狀在客觀上足以引起一般人同情，是經參酌被告所犯如
    原判決附表一編號1至4所示各罪之犯案情節，衡諸比例原則
    ，難認即使科以法定最低度刑仍嫌過重，故並無情輕法重之
    情形，自無依刑法第59條酌予減輕其刑之必要。
　㈢原判決已具體審酌被告此部分犯罪之行為情節、犯行危害及
    犯後態度等情，核與刑法第57條之規定無違，亦未見怠於裁
    量之情事。且原審就被告所犯如原判決附表一編號1、編號2
    所示之罪係判處有期徒刑3年2月、7年2月，均僅就法定最低
    刑度加2月，已屬輕判；就被告所犯如原判決附表一編號3所
    示之罪，則依刑法第62條規定減刑後，考量被告犯行所生危
    害及未與被害人乙 和解等情，而判處有期徒刑3年10月，所
    量之刑僅就法定最低刑度加4月，亦屬輕判，是原審就此部
    分所處之刑自無過重之情。
　㈣綜上所述，被告以上開上訴意旨請求就本案各件犯行適用刑
    法第59條酌減其刑，並指摘原審就被告所犯如原判決附表一
    編號1、編號2、編號3所示各罪之量刑過重，經核均無理由
    ，應予駁回。
四、就原判決之量刑撤銷改判部分（即原判決附表一編號4部分
    ）
　㈠原審就被告所犯如原判決附表一編號4所示之罪，認此部分事
    證明確，而對被告據以論罪科刑，固非無見。惟查，原判決
    以被告未與如附表一編號4所示被害人丙 達成和解之情狀，
    為量刑之審酌事項，然被告於本院審理期間已與被害人丙 
    及其法定代理人經調解成立並已賠償30萬元乙情，有本院11
    1年度附民移調字第91號調解筆錄在卷可稽（見本院卷第179
    、180頁），此為原審未及審酌之犯後態度及犯罪所生損害
    程度，是此部分量刑之基礎已有不同，難認原審就被告所犯
    如原判決附表一編號4所示之罪所宣告之刑為適當。被告上
    訴意旨以原判決就附表一編號4所示之罪量刑過重而據以指
    摘原判決此部分不當，為有理由，自應由本院將原判決關於
    附表一編號4所處之刑部分，予以撤銷改判。
　㈡爰以行為人之責任為基礎，審酌被告明知丙 為未滿18歲之少
    年，年紀尚輕，智慮仍有不週之處，竟為滿足其個人私慾，
    以詐術之方式使丙 製造猥褻行為之電子訊號期間約5個月，
    並未經丙 同意即竊錄其非公開活動及身體隱私部位，對丙 
    之身心健康及人格發展產生不良影響以及嚴重侵害隱私，並
    致丙 精神上受有極大痛苦，其犯行所生之危害甚鉅。惟念
    及被告犯後坦承犯行，復於本院審理期間繼續向丙 及其法
    定代理人賠償損害之犯後態度。兼衡被告自述就讀五專肄業
    之教育程度，目前在阿姨之羊肉店打工，月入約2萬元，未
    婚、無子女、與家人同住之家庭生活狀況等一切情狀，就被
    告此部分所犯之罪量處有期徒刑3年6月。
五、定應執行刑部分　　
　　定執行刑除仍應就各別刑罰規範之目的、輕重罪間體系之平
    衡、整體犯罪非難評價、各行為彼此間之偶發性、與被告前
    科之關聯性、各行為所侵害法益之專屬性或同一性、數罪對
    法益侵害之加重效應、罪數所反映之被告人格特性與犯罪傾
    向、社會對特定犯罪行為處罰之期待等，為綜合判斷外，尤
    須參酌實現刑罰公平性，以杜絕僥倖、減少犯罪之立法意旨
    ，為妥適之裁量。本院審酌被告就本案各次犯行之犯罪時間
    係於109年1至5月間，且均為侵害保護少年身心健全發展法
    益之犯罪，罪質相同，被告所為犯行之行為與時間關連性及
    持續性較為密接，如以實質累加方式定應執行刑，則處罰之
    刑度將超過其行為之不法內涵，違反罪責原則，及考量因生
    命有限，刑罰對被告造成之痛苦程度，係隨刑度增加而生加
    乘效果，非以等比方式增加，是以隨罪數增加遞減刑罰方式
    ，當足以評價被告行為不法性之法理（即多數犯罪責任遞減
    原則），並參考原判決所定之應執行刑，就被告所犯經撤銷
    改判部分所處之刑，與駁回上訴部分所處之刑，定其應執行
    之刑以有期徒刑8年為適當。
據上論結，應依刑事訴訟法第368條、第369條第1項前段、第364
條、第373條、第299條第1項前段，判決如主文。
本案經檢察官杜妍慧提起公訴，檢察官葉麗琦到庭執行職務。
中　　華　　民　　國　 111　　年　　11　　月　　2 　　日
                  刑事第九庭    審判長法  官  莊崑山
                                      法  官  惠光霞
                                      法  官  林家聖
以上正本證明與原本無異。
如不服本判決應於收受本判決後20日內向本院提出上訴書狀，其
未敘述上訴理由者，並得於提起上訴後20日內向本院補提理由書
狀（均須按他造當事人之人數附繕本）「切勿逕送上級法院」。
中　　華　　民　　國　 111　　年　　11　　月　　2 　　日
                                      書記官  王秋淑
附錄本判決論罪科刑法條
兒童及少年性剝削防制條例第36條
拍攝、製造兒童或少年為性交或猥褻行為之圖畫、照片、影片、
影帶、光碟、電子訊號或其他物品，處1年以上7年以下有期徒刑
，得併科新臺幣1百萬元以下罰金。
招募、引誘、容留、媒介、協助或以他法，使兒童或少年被拍攝
、製造性交或猥褻行為之圖畫、照片、影片、影帶、光碟、電子
訊號或其他物品，處3年以上7年以下有期徒刑，得併科新臺幣3
百萬元以下罰金。
以強暴、脅迫、藥劑、詐術、催眠術或其他違反本人意願之方法
，使兒童或少年被拍攝、製造性交或猥褻行為之圖畫、照片、影
片、影帶、光碟、電子訊號或其他物品者，處7年以上有期徒刑
，得併科新臺幣5百萬元以下罰金。
意圖營利犯前三項之罪者，依各該條項之規定，加重其刑至二分
之一。
前四項之未遂犯罰之。
第1項至第4項之物品，不問屬於犯罪行為人與否，沒收之。

附件：臺灣高雄地方法院110年度訴字第7號刑事判決
臺灣高雄地方法院刑事判決
                                        110年度訴字第7號
公　訴　人　臺灣高雄地方檢察署檢察官
被　　　告　丁○○　
選任辯護人　張清雄律師
            曾本懿律師
            陳宥廷律師
上列被告因兒童及少年性剝削防制條例等案件，經檢察官提起公
訴（109 年度偵字第11639 號、第16064 號、第16774 號、第24
250 號），本院判決如下：
    主  文
丁○○犯附表一所示之罪，共肆罪，各處如附表一「主文」欄所
示之刑及沒收。應執行有期徒刑玖年。
    事  實
一、丁○○透過社群軟體「Instagram 」（下稱IG）帳號「Chen._
     .0505」、「11.26_525 」、「xiu_1029」、「qazwsx ._ 
    .333 」、「jen_0322」及通訊軟體「微信」暱稱「跳跳虎
    」、通訊軟體「LINE」暱稱「XIU 」、「t 」等化名帳號，
    與代號AV000-Z000000000號女子（起訴書誤載為AV000-S000
    00000 號，民國93年2 月生，真實姓名詳卷，下稱甲○ ）、
    代號AV000-Z000000000號女子（94年6 月生，真實姓名詳卷
    ，下稱乙○ ）、代號AV000-Z000000000號女子（92年7 月生
    ，真實姓名詳卷，下稱丙○ ）互動結識，並明知甲○ 、乙 
    、丙○ 均為12歲以上未滿18歲之少年，竟分別為下列犯行：
  ㈠丁○○於109 年5 月12日，因知悉甲○ 尋求打工機會，竟：
  ⒈基於引誘使少年製造猥褻行為之電子訊號（即數位影像檔案
    ）之犯意，利用IG帳號「Chen ._ .0505 」與甲○ 聯繫，告
    以其願以新臺幣（下同）5,000 元代價取得甲○ 之裸露照片
    ，甲○ 即於同日在住處以手機拍攝裸露胸部、下體及僅著內
    衣、內褲之猥褻行為照片電子訊號各1 張，並傳送予丁○○觀
    覽，以此方式引誘甲○ 製造猥褻行為電子訊號得逞1 次。
  ⒉因甲○ 未取得丁○○承諾之代價而將IG帳號「Chen ._ .0505 
    」封鎖，丁○○竟另行起意，基於脅迫使少年製造猥褻行為電
    子訊號及無故竊錄他人非公開活動、身體隱私部位之犯意，
    於109 年5 月15、16日某時，先以IG帳號「11.26_525」向
    甲○ 恫稱若不解除封鎖帳號「Chen ._ .0505 」，則要將甲
    ○ 上開猥褻照片散布，致使甲○ 心生畏懼而解除封鎖帳號「
    Chen ._ .0505 」，丁○○並再以「Chen ._ .0505 」帳號向
    甲○ 恫稱若不依指示拍攝裸露下體之影像，將散布甲 上開
    猥褻照片，致使甲○ 心生畏懼，而於同日在甲○ 住處以IG視
    訊通話方式，裸露下體及自慰供丁○○觀覽，使甲○ 上開猥褻
    行為影像透過視訊攝影鏡頭製造成電子訊號，以此方式脅迫
    使甲○ 製造猥褻行為電子訊號，丁○○同時未經甲 同意，以
    手機內建之功能竊錄甲○ 上開視訊裸露下體及自慰之非公開
    活動及甲○ 之身體隱私部位。丁○○又接續基於脅迫使少年製
    造猥褻行為電子訊號及無故竊錄他人非公開活動、身體隱私
    部位之犯意，於109 年5 月中至5 月底之間某日，以帳號「
    Chen . _ .0505」向甲○ 恫稱若不依指示拍攝裸露下體之影
    像，將散布甲○ 上開猥褻照片，致使甲○ 心生畏懼，而於同
    日在甲○ 住處廁所內，以IG視訊通話方式，裸露下體供丁○○
    觀覽，使甲○ 上開猥褻行為影像透過視訊攝影鏡頭製造成電
    子訊號，以此方式脅迫使甲○ 製造猥褻行為電子訊號，丁○○
    同時未經甲○ 同意，以手機內建功能竊錄甲○ 上開視訊裸露
    下體之非公開活動及甲○ 之身體隱私部位。
  ㈡丁○○另基於脅迫使少年製造猥褻行為電子訊號及無故竊錄他
    人非公開活動、身體隱私部位之犯意，於109 年5 月底某日
    ，先以IG帳號「qazwsx ._ .333」向乙○ 恫稱其先前拍攝之
    裸露下體照片外流（丁○○該部分違反兒童及少年性剝削防制
    條例犯行，另由臺灣高雄地方檢察署檢察官移送臺灣高雄少
    年及家事法院），復以通訊軟體LINE暱稱「XIU 」聯繫乙○ 
    ，恫稱IG帳號「qazwsx ._ .333」上開所述不實，會處理此
    事，代價為要求乙○ 以視訊方式傳送裸露之猥褻行為電子訊
    號供觀覽，致使乙○ 心生畏懼，於同日在乙○ 住處內，以LI
    NE視訊通話方式，裸露下體供丁○○觀覽，使乙○ 上開猥褻行
    為影像透過視訊攝影鏡頭製造成電子訊號，以此方式脅迫使
    乙○ 製造猥褻行為電子訊號，丁○○同時未經乙○ 同意，以手
    機內建功能竊錄乙○ 上開視訊裸露下體之非公開活動及乙○ 
    之身體隱私部位。
  ㈢丁○○又基於詐術使少年製造猥褻行為電子訊號及無故竊錄他
    人非公開活動、身體隱私部位之犯意，於109 年1 月起，以
    IG帳號「jen_0322」對丙○ 佯稱要幫丙○ 以裸露下體之儀式
    進行占卜，致丙○ 陷於錯誤，接續於⒈109 年1 月2 日晚間8
     時30分許至翌日（同年月3 日）凌晨2 時57分許、⒉109 年
    1 月9 日下午3 時30分許、⒊109 年3 月7 日晚間7時34分許
    、⒋109 年3 月25日下午5 時4 分許、⒌109 年4月19日某時
    、⒍109 年4 月23日下午4 時23分許、⒎109 年5 月30日下午
    2 時36分許，在丙○ 住處，以IG視訊通話方式，裸露下體供
    丁○○觀覽，使丙○ 上開猥褻行為影像透過視訊攝影鏡頭製造
    成電子訊號，以此方式詐欺丙○ 製造猥褻行為電子訊號，丁
    ○○同時未經丙○ 同意，以手機內建功能竊錄丙○ 上開視訊裸
    露下體之非公開活動及丙○ 之身體隱私部位。
二、嗣因甲○ 將上情告知學校輔導老師後報警處理，經警於109
    年6 月1 日持拘票及本院核發之搜索票至丁○○位在高雄市○○
    區○○路000 號9 樓住處執行搜索，當場查扣丁○○持有供與甲
    ○ 、乙○ 、丙○ 視訊使用之手機1 支（型號：iPhone6S PLU
    S ，顏色：金色，含0000000000號SIM 卡1 張），而於有偵
    查犯罪職權之機關或公務員尚未發覺丁○○所涉對乙○ 、丙○ 
    之犯行前，丁○○即於同日晚間警員帶同其返回警局製作筆錄
    前，主動向警員表明尚有使乙○ 、丙○ 製造猥褻行為電子訊
    號之情事，自首而接受裁判。嗣於同年7 月17日復為警查扣
    丁○○持有供與甲○ 、乙○ 、丙○ 視訊使用之手機1 支（型號
    ：iPhone6S PLUS ，顏色：銀色），而查悉上情。
三、案經甲○ 、乙○ 、丙○ 訴由高雄市政府警察局鳳山分局報告
    臺灣高雄地方檢察署檢察官偵查起訴。
    理  由
一、宣傳品、出版品、廣播、電視、網際網路或其他媒體不得報
    導或記載有被害人之姓名或其他足以識別身分之資訊；行政
    及司法機關所製作必須公開之文書，不得揭露足以識別前項
    被害人身分之資訊，兒童及少年性剝削防制條例第14條第1
    項、第2 項前段定有明文。本院製作之判決係屬必須公開之
    文書，為避免被害人身分遭揭露，爰依上開規定，對於甲○ 
    、乙○ 、丙○ 之姓名、年籍資料、住居所等足資識別甲○ 、
    乙○ 、丙○ 身分之資訊，均予以隱匿，以免揭露被害人身分
    。
二、證據能力部分：
    本判決所引用之供述證據（含書面陳述），屬被告以外之人
    於審判外所作之陳述者，公訴人、被告及選任辯護人於本院
    準備程序時，均表示同意有證據能力（見本院卷一第81頁）
    ，本院斟酌此等供述證據作成時之情況，並無違法不當情事
    ，且認為以之作為證據應屬適當，依刑事訴訟法第159 條之
    5 第1 項之規定，得作為證據。至以下所引用之非供述證據
    ，均非人對現場情形之言詞描述本身，自無傳聞法則之適用
    ，且無違法取得之情形，故亦得作為證據。
三、訊據被告就上開犯行坦承不諱（見本院卷二第60頁至第61頁
    ），核與證人即告訴人甲○ 、乙○ 、丙○ 於警詢、偵查中之
    證述情節相符（見警一卷第11頁至第17頁；偵一卷第65頁至
    第69頁、第81頁至第83頁第127 頁至第129 頁；警四卷第11
    頁至第14頁；警三卷第18頁至第20頁），並有甲○ 與被告使
    用之IG帳號「Chen ._ .0505 」、「11.26_525 」、「xiu_
    1029」之對話紀錄擷圖、被告使用之LINE帳號暱稱「t 」儲
    存之與甲○ 、乙○ 、丙○ 視訊之影像檔案擷圖以及甲○ 傳送
    予被告之照片擷圖、被告使用之臉書Messenger 暱稱「丁○○
    」儲存之與甲○ 視訊之影像檔案擷圖、被告使用IG帳號「Ch
    en ._ .0505 」、「修. 」與甲○ 之對話擷圖、扣案被告使
    用之手機內IG帳號「qazwsx ._ .333」之對話紀錄、乙○ 之
    IG帳號頁面擷圖、乙○ 傳送身分證之照片擷圖、丙○ 與被告
    使用之IG帳號「jen_ 0322 」之對話紀錄擷圖、丙○ 之IG帳
    號頁面擷圖等資料在卷可參（見警一卷第29頁至第145 頁；
    他卷第145 頁；警三卷第13頁至第17頁、第33頁至第127頁
    ；偵一卷之保密不公開彌封袋內），經警於109 年6 月1日
    搜索被告住處，扣得被告使用之手機1 支（型號：iPhone6S
     PLUS ，顏色：金色，含0000000000號SIM 卡1 張），嗣於
    同年7 月17日復為警查扣被告使用之手機1 支（型號：iPho
    ne6S PLUS ，顏色：銀色），有本院109 年聲搜字第665號
    搜索票、高雄市政府警察局鳳山分局搜索扣押筆錄、扣押物
    品目錄表、高雄市政府警察局鳳山分局扣押筆錄、扣押物品
    目錄表各1 份在卷可證（見警二卷第151 頁至第159 頁；警
    一卷第147 頁至第151 頁），足認被告之自白與事實相符，
    被告本案犯行已足認定，應予依法論科。
三、論罪科刑之法律適用：
  ㈠本件甲○ 於事實欄一㈠之⒉、乙○ 於事實欄一㈡、及丙○ 於事實
    欄一㈢均以通訊軟體與被告視訊通話方式，而製造裸露下體
    之數位影像，核與上開法條所規定之「製造」要件並無不合
    。又按所謂「猥褻」，指客觀上足以刺激或滿足性慾，其內
    容可與性器官、性行為及性文化之描繪與論述聯結，且須以
    引起普通一般人羞恥或厭惡感而侵害性的道德感情，有礙於
    社會風化者而言。本案甲○ 、乙○ 及丙○ 如上開所述與被告
    進行視訊通話時，所製造裸露下體之電子訊號，以及甲 拍
    攝自己裸露胸部、下體或僅著內衣、內褲之照片，客觀上均
    足以刺激或滿足他人性慾，並引起一般人感覺不堪呈現於眾
    ，且上開視訊或照片均係使用行動電話之數位機器所拍攝之
    電子訊號，並無透過列印等方式而成為實體存在之物，自屬
    於上開規定所稱猥褻之電子訊號無疑。又甲○ 、乙○ 及丙○ 
    之出生年月各如事實欄之記載，有甲○ 之身分證照片擷圖及
    乙○ 、丙○ 之戶籍資料查詢結果附卷可查（見偵一卷之保密
    不公開彌封袋內），於被告行為時，均為12歲以上未滿18歲
    之少年。
  ㈡故核被告如事實欄一㈠之⒈所為，係犯兒童及少年性剝削防制
    條例第36條第2 項之引誘使少年製造猥褻行為之電子訊號罪
    ；如事實欄一㈠之⒉及事實欄一㈡所為，均係犯同條例第36條
    第3 項之脅迫使少年製造猥褻行為之電子訊號罪、刑法第31
    5 條之1 第2 款之無故以錄影竊錄他人非公開活動及身體隱
    私部位罪；如事實欄一㈢所為，係犯同條例第36條第3項之詐
    術使少年製造猥褻行為之電子訊號罪及刑法第315 條之1 第
    2 款之無故以錄影竊錄他人非公開活動及身體隱私部位罪。
  ㈢起訴書犯罪事實欄雖未就事實欄一㈠之⒉、事實欄一㈡以及事實
    欄一㈢部分之無故以錄影竊錄他人非公開活動及身體隱私部
    位之犯行予以敘明，惟此部分犯行與已起訴之脅迫或詐術使
    少年製造猥褻行為之電子訊號罪，有想像競合之裁判上一罪
    關係，為起訴效力所及，並經本院於審理程序中告知被告及
    選任辯護人可能涉犯上開罪名（見本院卷二第60頁），而無
    礙於其等防禦權之行使，此部分本院自應併予審理。
  ㈣被告於事實欄一㈠之⒉之109 年5 月15日、16日，以上開脅迫
    之方法使甲○ 以視訊方式製造猥褻行為之電子訊號，再於同
    年5 月中至月底，以上開脅迫之方法，使甲○ 以視訊方式製
    造猥褻行為之電子訊號等行為，均係於密切接近之時間所為
    ，侵害之法益同一，被告顯係基於同一犯意而為之數個舉動
    ，各行為之獨立性極為薄弱，在刑法評價上，以視為數個舉
    動之接續施行，合為包括之一行為予以評價，較為合理，是
    被告上開行為應屬接續犯，而僅論以脅迫使少年製造猥褻行
    為之電子訊號一罪。又被告於事實欄一㈢係於109 年1 月至5
     月間，以上開詐術方式，使丙○ 多次以視訊方式製造猥褻
    行為之電子訊號等行為，亦係於密切接近之時間、以相同之
    詐術方式所為，侵害之法益同一，被告顯係基於同一犯意而
    為之數個舉動，各行為之獨立性極為薄弱，在刑法評價上，
    以視為數個舉動之接續施行，合為包括之一行為予以評價，
    較為合理，是被告上開行為應屬接續犯，而僅論以詐術使少
    年製造猥褻行為之電子訊號一罪。起訴書就上開部分均認為
    被告犯意各別、行為有異而主張應予數罪併罰，尚有誤會。
    而被告所犯事實欄一㈠之⒉及事實欄一㈡之脅迫使少年製造猥
    褻行為之電子訊號罪以及無故以錄影竊錄他人非公開活動及
    身體隱私部位罪，係屬以一行為同時觸犯上開兩罪，為想像
    競合犯，應從一重論以脅迫使少年製造猥褻行為之電子訊號
    罪。被告所犯事實欄一㈢之詐術使少年製造猥褻行為之電子
    訊號罪以及無故以錄影竊錄他人非公開活動及身體隱私部位
    罪，係屬以一行為同時觸犯上開兩罪，為想像競合犯，應從
    一重論以詐術使少年製造猥褻行為之電子訊號罪。
  ㈤起訴書雖認被告上開事實欄一㈠之⒉以及事實欄一㈡部分以脅迫
    使少年製造猥褻行為電子訊號之行為，同時觸犯刑法第305 
    條之恐嚇危害安全罪，為想像競合犯之裁判上一罪。惟按刑
    法學理上所稱法規競合（法條競合），係指單一行為，發生
    單一之犯罪結果，與數個刑罰法律規定之犯罪構成要件全部
    或一部符合，因法規之錯綜關係，致同時有數個法規競合適
    用時，祇能依⑴重法優於輕法。⑵特別法優於普通法。⑶基本
    法優於補充法。⑷全部法優於一部法。⑸狹義法優於廣義法等
    原則，選擇一個最適當之法規作為單純一罪予以論處而排斥
    其他法規之適用（最高法院97年度台上字第5114號判決意旨
    參照）。是兒童及少年性剝削防制條例第36條第3項所定之
    「脅迫」，於罪質上與刑法第305 條規定意旨同有惡害或危
    害之意思通知對方，使之心生畏懼之內涵，應認該條例第36
    條第3 項之以脅迫使少年製造猥褻行為之電子訊號罪，係刑
    法第305 條恐嚇罪之特別規定，自應優先適用，故無再論以
    恐嚇罪之餘地，公訴意旨所認，容有誤會。
  ㈥被告所犯引誘使甲○ 製造猥褻行為之電子訊號罪、脅迫使甲 
    製造猥褻行為之電子訊號罪、脅迫使乙○ 製造猥褻行為之電
    子訊號罪、詐術使丙○ 製造猥褻行為之電子訊號罪，以上數
    罪犯意各別，行為互殊，應予分論併罰。
  ㈦本案係因甲○ 於109 年5 月30日向警方報案，提告被告本案
    之犯罪行為，並經警於109 年6 月1 日持本院核發之搜索票
    搜索被告之住處並扣得被告使用之手機，被告於本院審理中
    並供稱：遭查獲當日被警員開車帶回警察局之路上，警員詢
    問我是否有其他被害人，我有把乙○ 、丙○ 之名稱、暱稱寫
    在紙上，當天晚上夜間無法偵訊，隔日警察拿我的手機要我
    指認手機裡面的照片，我就指認哪些是乙○ 、丙○ ，然後警
    察用名稱去查，查到身分證上的大頭照給我指認是不是乙○ 
    、丙○ ，我再跟警察說是等語（見本院卷二第90頁），而證
    人即本案承辦警員葉致任於本院審理中證稱：被告手機內的
    私密照片，我們都有詢問被告，被告都可以講出這些是誰，
    所以我們也都是聽被告講的。被告講到可能是未成年的，我
    們再繼續查，被告說是成年的我們就沒有詢問。被害人的IG
    、LINE或是臉書等通訊軟體是被告跟我們說，我們再去查詢
    ，才有找到等語（見本院卷二第67頁）。自以上被告供述及
    證人之證述，堪認被告係於有偵查權限之警員尚未知悉被告
    涉犯關於乙○ 、丙○ 之犯罪事實之前，即主動向承辦警員表
    明尚有對乙○ 、丙○ 之犯罪事實，足認被告已就上開事實欄
    一㈡、㈢部分犯行自首，爰依刑法第62條前段規定，就此部分
    減輕其刑。
  ㈧選任辯護人為被告辯護稱被告曾於國中時期遭同學排擠、霸
    凌，升學至五專後仍人際關係不佳，恐因其上開經歷而造成
    人格或心理層面之扭曲，請求對被告為精神鑑定等語。經本
    院依選任辯護人聲請將被告送請長庚醫療財團法人高雄長庚
    紀念醫院進行精神鑑定，鑑定結果認為被告目前認知功能屬
    於中等智能程度，有一般的抽象思考、現實判斷等能力，被
    告長期有憂鬱、焦慮情緒，對自己較無自信，多負向思考，
    其人際較為疏離，覺得他人會傷害自己、在背後談論自己、
    取笑自己、不被他人認同或賞識，但也渴望有更多朋友，其
    性格特質較為情緒化、個性反覆、衝動、易怒、易抱怨。其
    面對情緒困擾、壓力較無適當因應方式，傾向發怒、情緒化
    、易衝動而未清楚思考可能的問題。其案發當時意識清楚未
    受幻覺、妄想之干擾，也未受酒精或其他藥物影響，對於案
    發過程記憶未有缺損，可以回想過程，也明白自己的行為是
    犯法的，但不清楚網路上的行為所造成後果的法律嚴重性，
    其症狀並未符合憂鬱症之診斷標準。被告可清楚陳述犯案前
    中後的情形以及行為時的想法，也未有明顯精神症狀干擾使
    其犯案，參考被告目前認知功能及精神狀態評估結果，推估
    被告具穩定之精神與意識狀態，其於犯罪行為時，沒有因精
    神障礙或其他心智缺陷，致其不能辨識其行為違法或欠缺依
    其辨識而行為之能力，亦無致其辨識行為違法或依其辨識而
    行為之能力顯著減低等情，有長庚醫療財團法人高雄長庚紀
    念醫院110 年11月30日函暨所附之精神鑑定報告書1 份在卷
    可證（見本院卷一第355 頁至第364 頁）。而上開鑑定結果
    ，係綜合被告個人病史、一般身體檢查、腦波與神經系統檢
    查、心理衡鑑等鑑定方法，就被告涉案當時之精神狀態進行
    判斷，足認上開鑑定結果具有相當之論據，而屬可採。是被
    告於行為時，並無因精神障礙或其他心智缺陷，致其不能辨
    識其行為違法或欠缺依其辨識而行為之能力，亦無致其辨識
    行為違法或依其辨識而行為之能力顯著減低之情，無從依刑
    法第19條之規定減輕其刑。
  ㈨選任辯護人雖為被告請求依刑法第59條之規定酌減其刑。惟
    刑法第59條規定之酌量減輕其刑，必須犯罪另有特殊之原因
    與環境，在客觀上足以引起一般同情，認為即使予以宣告法
    定最低度刑，猶嫌過重者，始有其適用（最高法院94年度台
    上字第897 號判決、100 年度台上字第744 號判決要旨參照
    ）。又被告犯罪後坦承不諱、配合調查等情，原屬刑法第57
    條第10款「犯罪後之態度」之科刑輕重標準應斟酌之範圍，
    單憑被告犯後態度良好、有改過圖新之決心等情，尚非得執
    為適用刑法第59條酌量減輕其刑之依據。查被告所犯本案引
    誘、脅迫或詐術使少年製造猥褻行為之電子訊號罪，最輕本
    刑各為3 年以上有期徒刑、7 年以上有期徒刑，且被告上開
    對乙○ 、丙○ 之犯行部分符合自首減輕其刑之適用，經減刑
    後之最輕本刑為3 年6 月以上有期徒刑，再者，被告先以金
    錢利益引誘甲○ 而為本案犯行，又以將散布甲○ 、乙○ 之裸
    露照片為由脅迫甲○ 、乙○ 為本案犯行，另又以詐術方式對
    丙○ 為本案犯行，被告為滿足個人私慾而嚴重侵害甲○ 、乙
     、丙○ 之身心健全發展，被告主觀心態可議，對甲○ 、乙 
    、丙○ 及其等之家人均造成難以回復之傷害，依被告犯行之
    犯罪情節、動機、危害甲○ 、乙○ 、丙○ 以及社會善良風氣
    之程度，尚難認有何客觀上足以引起一般人同情之情形，且
    無法重情輕之情形，亦無顯可憫恕之情狀，本院認為並無予
    以宣告法定最低度刑期猶嫌過重之情形，爰均不依刑法第59
    條之規定遞減其刑，附此敘明。
  ㈩爰以行為人之責任為基礎，審酌被告明知而利用甲○ 、乙○ 
    、丙○ 均為未滿18歲之少年，年紀尚輕，智慮仍有不週之處
    ，竟為滿足其個人私慾，分別以引誘、脅迫或詐術之方式，
    使甲○ 、乙○ 、丙○ 製造猥褻行為之電子訊號，並未經甲○ 
    、乙○ 、丙○ 同意即竊錄其等非公開活動及身體隱私部位，
    對甲○ 、乙○ 、丙○ 之身心健康及人格發展產生不良影響以
    及嚴重侵害隱私，並致甲○ 、乙○ 、丙○ 精神上受有極大痛
    苦，其犯行所生之危害甚鉅。惟念及被告犯後終能坦承全部
    犯行，並與甲○ 及其法定代理人達成和解，給付和解金額10
    萬元，並經甲○ 及法定代理人於和解書中表示願意原諒被告
    ，不追究其刑事責任之情，有和解書1 紙在卷可憑（見本院
    卷一第145 頁至第147 頁），而選任辯護人為被告辯護稱願
    與乙○ 、丙○ 和解，惟經聯繫後乙○ 之法定代理人表示不願
    意與被告和解等語（見本院卷一第157 頁），而丙○ 之法定
    代理人則表示曾向選任辯護人表達和解條件，惟未獲回應故
    不願再談調解等語，此有本院之電話紀錄查詢表可參（見本
    院卷二第11頁），是被告雖有和解、賠償被害人之意願，然
    未能與乙○ 、丙○ 達成和解。兼衡被告本案引誘使甲○ 製造
    猥褻行為電子訊號之次數1 次、脅迫使甲○ 製造猥褻行為電
    子訊號之期間約半個月，另脅迫使乙○ 製造猥褻行為電子訊
    號之次數1 次以及詐術使丙○ 製造猥褻行為電子訊號之期間
    約5 個月，暨被告自述就讀五專惟3 年級之學業未完成遭退
    學之教育程度、目前在親戚之羊肉店打工、與家人同住之家
    庭生活狀況等一切情狀，分別量處如附表一「主文」欄所示
    之刑。又按刑法第51條數罪併罰定執行刑之立法方式，採限
    制加重原則，亦即非以累加方式定應執行刑，審酌被告本案
    各次引誘、脅迫或詐術使少年製造猥褻行為之電子訊號犯行
    ，均係於109 年1 月至同年5 月間所犯，被害人之人數3 人
    ，如以實質累加方式定應執行刑，則處罰之刑度顯將超過其
    行為之不法內涵，違反罪責原則，及考量因生命有限，刑罰
    對被告造成之痛苦程度，係隨刑度增加而生加乘效果，非以
    等比方式增加，是以隨罪數增加遞減刑罰方式，當足以評價
    被告行為不法性之法理（即多數犯罪責任遞減原則），而就
    被告本案犯行定其應執行之刑。
四、沒收部分：
  ㈠扣案手機（型號：iPhone6S PLUS ，顏色：銀色）1 支，為
    被告所有與實際使用，供其上網登入通訊軟體IG或LINE與甲
     、乙○ 、丙○ 聯絡，並以之為與甲○ 、乙○ 、丙○ 視訊而
    使甲○ 、乙○ 、丙○ 製造猥褻行為電子訊號所用之工具，目
    前已故障等情，業據被告供承在卷（見本院卷一第102 頁；
    本院卷二第88頁至第89頁），是該行動電話係被告供本案犯
    罪所用之物，應依刑法第38條第2 項前段之規定，宣告沒收
    。至於扣案手機（型號：iPhone6S PLUS ，顏色：金色，含
    0000000000號SIM 卡1 張），據被告供稱係向學長借用等語
    （見警一卷第6 頁；本院卷二第89頁），惟按沒收標的為供
    犯罪所用、犯罪預備之物或犯罪所生之物時，依刑法第38條
    第2 項前段規定，以屬於犯罪行為人者，得沒收之。係藉由
    剝奪犯罪行為人之所有（包含事實上處分權），以預防並遏
    止犯罪（最高法院107 年度台上字第2697號刑事判決意旨參
    照）。又對物之事實上處分權，係指對該物具占有、使用、
    收益、事實上處分及交易等支配權能而言。而被告既已實際
    支配、占有、使用該iPhone6S PLUS 金色手機，應認被告對
    該物品有事實上處分權，且該物既為被告供本案對甲○ 、乙
     、丙○ 犯罪所用之物，此據被告供承在卷（見本院卷二第8
    9頁），自應依刑法第38條第2 項前段規定，宣告沒收。
  ㈡被告供稱將甲○ 傳送之裸露照片存在通訊軟體LINE之暱稱「t
     」帳號之記事本等語，又被告使甲○ 、乙○ 以及丙○ 製造
    如附表二編號2 至5 所示之視訊電子訊號，據被告供稱以手
    機內建之軟體側錄後，存在通訊軟體LINE之暱稱「t 」帳號
    之記事本內以及將側錄甲○ 之內容傳送到臉書之Messenger
    暱稱「丁○○」帳號內等情（見警一卷第9 頁；偵一卷第15頁
    ；警四卷第6 頁；本院卷二第89頁至第90頁），並有偵一卷
    不公開彌封卷內之擷取畫面在卷可證。是相關電子訊號部分
    ，並非直接存在被告扣案之手機記憶體內，無法排除藉由其
    他方式登入被告之上開通訊軟體LINE或臉書Messenger 帳號
    ，即可存取該等電子訊號，復無積極證據足證該等電子訊號
    業已滅失，為求保護周全，應依兒童及少年性剝削防制條例
    第36條第6 項規定「義務沒收」之意旨，不問屬於行為人與
    否，於被告各該罪刑項下宣告沒收。至卷附之猥褻照片擷圖
    數張，為警員翻拍扣案手機內之電子訊號採證所得，係供作
    本件證物之用，並均置於不公開之密封資料袋內，爰不予宣
    告沒收，附此敘明。
據上論斷，應依刑事訴訟法第299 條第1 項前段，判決如主文。
本案經檢察官杜妍慧提起公訴，檢察官李佳韻到庭執行職務。
中　　華　　民　　國　111 　　年　　2 　　月　　10　　日
                  刑事第十五庭審判長法　官  方錦源
                                    法  官  陳彥霖
                                    法  官  都韻荃
以上正本證明與原本無異。
如不服本判決應於收受送達後20日內向本院提出上訴書狀，並應
敘述具體理由；如未敘述上訴理由者，應於上訴期間屆滿後20日
內向本院補提理由書（均須按他造當事人之人數附繕本）「切勿
逕送上級法院」。
中　　華　　民　　國　 111　　年　　2 　　月　　11　　日
                                    書記官  吳紫瑄
附錄本案論罪科刑法條：
兒童及少年性剝削防制條例第36條
附表一：
編號 主文 備註 1 丁○○犯兒童及少年性剝削防制條例第36條第2 項之引誘使少年製造猥褻行為之電子訊號罪，處有期徒刑參年貳月。如附表二編號1 、2所示之物沒收，扣案之行動電話壹支（型號：iPhone6SPLUS，顏色：金色，含○○○○○○○○○○號SIM 卡壹張）、行動電話壹支（型號：iPhone6SPLUS，顏色：銀色）均沒收。 事實欄一㈠之⒈犯行 2 丁○○犯兒童及少年性剝削防制條例第36條第3 項之脅迫使少年製造猥褻行為之電子訊號罪，處有期徒刑柒年貳月。如附表二編號3 所示之物沒收，扣案之行動電話壹支（型號：iPhone6SPLUS，顏色：金色，含○○○○○○○○○○號SIM 卡壹張）、行動電話壹支（型號：iPhone6SPLUS，顏色：銀色）均沒收。 事實欄一㈠之⒉犯行 3 丁○○犯兒童及少年性剝削防制條例第36條第3 項之脅迫使少年製造猥褻行為之電子訊號罪，處有期徒刑參年拾月。如附表二編號4 所示之物沒收，扣案之行動電話壹支（型號：iPhone6SPLUS，顏色：金色，含○○○○○○○○○○號SIM 卡壹張）、行動電話壹支（型號：iPhone6SPLUS，顏色：銀色）均沒收。 事實欄一㈡之犯行 4 丁○○犯兒童及少年性剝削防制條例第36條第3 項之詐術使少年製造猥褻行為之電子訊號罪，處有期徒刑肆年肆月。如附表二編號5 所示之物沒收，扣案之行動電話壹支（型號：iPhone6SPLUS，顏色：金色，含○○○○○○○○○○號SIM 卡壹張）、行動電話壹支（型號：iPhone6SPLUS，顏色：銀色）均沒收。 事實欄一㈢之犯行 
附表二：
編號 電子訊號內容 存放位址 1 甲○ 裸露胸部、下體之數位照片 被告之通訊軟體LINE之暱稱「t 」帳號之記事本 2 甲○ 僅穿著內衣、內褲之數位照片 被告之通訊軟體LINE之暱稱「t 」帳號之記事本 3 甲○ 裸露下體之視訊影像 被告之臉書Messenger 暱稱「丁○○」帳號 4 乙○ 裸露下體之視訊影像 被告之通訊軟體LINE之暱稱「t 」帳號之記事本 5 丙○ 裸露下體之視訊影像 被告之通訊軟體LINE之暱稱「t 」帳號之記事本